臺灣臺南地方法院刑事判決　　　　　　 100年度訴字第1524號
　　　　　　　　　　　　　　　　　　 100年度訴字第1544號
公　訴　人　臺灣臺南地方法院檢察署檢察官
被　　　告　陳政軒
被　　　告　吳小虎
前二人共同
指定辯護人　宋錦武律師
被　　　告　徐有義
選任辯護人　林瑞成律師
上列被告因違反毒品危害防制條例等案件，經檢察官提起公訴（
100年度營偵字第314號、第450號、第657號）及追加起訴（100
年度偵字第10429號），本院判決如下：
    主  文
陳政軒犯如附表一、附表二各編號內所示之罪，各處如附表一、
附表二各編號「罪名及刑度欄」所示之主刑及從刑。應執行有期
徒刑拾參年，沒收部分併執行之。
徐有義犯如附表一編號3、7、22至24所示之罪，各處如附表一編
號3、7、22至24「罪名及刑度欄」所示之主刑及從刑。應執行有
期徒刑捌年，沒收部分併執行之。
吳小虎犯如附表一編號6、8、9、14、17、19所示之罪，各處如
附表一編號6、8、9、14、17、19「罪名及刑度欄」所示之主刑
及從刑。應執行有期徒刑伍年，沒收部分併執行之。於附表一編
號29、30被訴販賣第一級毒品部分，無罪。
    事  實
一、陳政軒、徐有義、吳小虎（原名吳彥宏，99年9月20日改名
    ）與劉志郎（通緝中，俟到案後再行審理）等四人均明知海
    洛因、安非他命分屬毒品危害防制條例第2條第2項第1、2款
    所列管之第一、二級毒品，陳政軒亦知悉安非他命並經中央
    衛生主管機關明令公告為禁藥，依法均不得持有、轉讓、販
    賣。陳政軒與徐有義、吳小虎與劉志郎等三人分別基於販賣
    第一、二級毒品牟利之犯意聯絡，由陳政軒持用門號000000
    0000、0000000000及0000000000號等電話、徐有義持用門號
    0000000000號電話、吳小虎持用門號0000000000號電話、劉
    志郎持用門號0000000000號電話，作為渠等聯繫販毒之工具
    ，分別於：
  (一)附表一編號1至28及32所示之時、地，由陳政軒個人或分別與
    徐有義、吳小虎與劉志郎等人（具體情形詳如附表一編號1至
    28及32販毒者欄）共同販賣第二級毒品安非他命予如附表一
    編號1至28及32所示之扶健國、周景富、林勝雄、謝鎔敬、林
    本璋、吳登旺、吳婉蓁等人。
  (二)附表一編號29至31所示之時、地，由陳政軒單獨或與劉志郎
    二人（具體情形詳如附表一編號29至31販毒者欄）共同販賣
    第一級毒品海洛因予吳孟策。
  (三)由陳政軒於附表二編號1至5所示時、地，分別無償轉讓禁藥
    安非他命與扶健國、謝鎔敬、周景富、李志明與劉志郎等五
    人。並於附表二編號6所示時、地，無償轉讓第一級毒品海洛
    因與劉志郎。
    嗣警報請檢察官向臺灣臺南地方法院聲請對陳政軒等四人之
    前揭門號實施通訊監察後，始循線查獲上情。
二、案經臺南市政府警察局學甲分局移送臺灣臺南地方法院檢察
    署檢察官偵查起訴。
    理  由
甲、有罪部分
一、按被告以外之人於審判外之陳述，除法律有規定者外，不得
    作為證據，刑事訴訟法第159條第1項固定有明文，惟被告以
    外之人於偵查中向檢察官所為之陳述，除顯有不可信之情況
    者外，得為證據，亦為同法第159條之1第2項所明定。本件
    辯護人主張證人即共同被告陳政軒、徐有義、吳小虎、劉志
    郎，及證人周景富、林本璋、林勝雄、謝鎔敬、吳孟策於警
    詢及偵查中未經具結之陳述，無證據能力。依前揭說明，本
    院認為依刑事訴訟法第159條第1項之規定，上開證人於警詢
    中之陳述固無證據能力，惟渠等於偵查中依法具結向檢察官
    所為之陳述，並無顯不可信之特別情況，依同法第159條之1
    第2項之規定有證據能力，合先說明。
二、次按被告以外之人於審判外之陳述，雖不符前四條之規定，
    而經當事人於審判程序同意作為證據，法院審酌該言詞陳述
    或書面陳述作成時之情況，認為適當者，亦得為證據；當事
    人、代理人或辯護人於法院調查證據時，知有第159條第1項
    不得為證據之情形，而未於言詞辯論終結前聲明異議者，視
    為有前項之同意，刑事訴訟法第159條之5第1、2項分別定有
    明文。經查，本件被告、辯護人於本院準備程序進行時，除
    就證人周景富、林本璋、林勝雄、謝鎔敬、吳孟策於警詢及
    偵查中未經具結之陳述以外之證據資料，爭執其證據能力外
    ，就其餘之供述證據均未爭執其證據能力，且迄至本案言詞
    辯論終結前亦均未聲明異議，應視為已同意援引作為證據，
    上開證人陳述以外之證據資料，本院審酌並無非出於任意性
    、不正取供或其他違法不當情事，且客觀上亦無顯不可信之
    情況，揆諸前開說明，依法均有證據能力。
三、(一)陳政軒部分
      被告陳政軒對有於附表一編號1至28及32所示之時間、地
      點，多次販賣第二級毒品安非他命、附表一編號29至31所
      示時間、地點，三次販賣第一級毒品海洛因及於附表二編
      號1至5所示之時間、地點，多次轉讓第二級毒品安非他命
      、附表二編號6所示之時間、地點，轉讓第一級毒品海洛
      因（交易毒品種類、次數、方式及價格均詳如附表一、二
      各編號欄所示）之事實，於偵查及本院審理時均坦承不諱
      （偵四卷第40頁、第122頁至第123頁、審一卷第88頁、審
      二卷第61頁反面），並經證人即購買毒品者扶健國（見偵
      四卷第51頁）、周景富（見偵四卷第60頁、審一卷第187
      頁至第190頁）、林勝雄（見偵一卷第83頁至第84頁、偵
      四卷第62頁至第65頁、審一卷第142頁至第147頁）、謝鎔
      敬（見偵四卷第53頁至第54頁）、林本璋（見偵四卷第56
      頁至第58頁、審一卷第148頁至第152頁）、吳登旺（見偵
      四卷第47頁）、吳孟策（見偵四卷第48頁、審二卷第55頁
      至第60頁反面）；受讓毒品者扶健國（見偵一卷第200頁
      ）、謝鎔敬（見警一卷第2宗第355頁）、周景富（見偵一
      卷第46頁）、李志明（見偵四卷第47頁）、劉志郎（見偵
      二卷第59頁、偵四卷第105頁）於偵查及審理中結證屬實
      ，並有上開證人與陳政軒約定購買毒品之行動電話通聯譯
      文（警一卷第1宗第213頁、警一卷第2宗第243頁至第253
      頁、警一卷第2宗第362頁至第385頁、警一卷第2宗第411
      頁至第422頁、警一卷第2宗第470頁、警一卷第2宗第450
      頁）可資佐證，被告陳政軒販賣第一級毒品海洛因、第二
      級毒品安非他命、轉讓第一級毒品海洛因、第二級毒品安
      非他命之自白核與事實相符，應可採信。
    (二)徐有義販賣第二級毒品部分
      被告徐有義否認於附表一編號3、7、22至24所示之時間、
      地點，與陳政軒共同販賣第二級毒品安非他命予周景富、
      林勝雄、林本璋（交易毒品種類、次數、方式及價格均詳
      如附表一編號3、7、22至24所示）。惟附表一編號3、7、
      22至24等次販賣第二級毒品安非他命之行為，係由購毒者
      先與陳政軒連繫後，再由陳政軒指示徐有義攜帶安非他命
      前往約定地點交付與購買者等情，業經徐有義於偵查中坦
      承不諱（偵四卷第116頁至第117頁），核與周景富（偵四
      卷第60頁、審一卷第188頁、第190頁反面）、林勝雄（偵
      四卷第64頁）、林本璋（偵四卷第56至第57頁、審一卷第
      148頁至第150頁反面、第151頁反面、審二卷第47頁至50
      頁）於偵查及審理中證述相合，亦與陳政軒於本院審理時
      證稱「（問：你請徐有義幫你送安非他命時，你有無請他
      幫你收錢？）有，但是我請他收錢的情形是，徐有義今天
      如果要來幫我買藥，我會打電話給他，說誰欠我多少錢，
      請他幫我去跟誰收錢」、「（問：徐有義收的錢有包括周
      景富、林本璋、林勝雄的錢嗎？）應該有。他要過來跟我
      買毒品時，我會叫他順便幫我收錢」（審一卷第195頁及
      其反面）相符，並有周景富（警一卷第2宗第344頁）、林
      勝雄（警一卷第2宗第243頁反面）以行動電話與陳政軒及
      徐有義交易毒品之行動電話通聯譯文，及林本璋連絡徐有
      義交易毒品之行動電話通聯譯文（警一卷第2宗第412頁至
      414頁）可資佐證。徐有義與陳政軒共同販賣第二級毒品
      安非他命，事證已甚明確。徐有義雖於審理時否認上開犯
      行，惟林本璋於本院作證時陳明：「伊購買安非他命都是
      打徐有義電話，請徐有義幫伊拿，直到本件案發林本璋至
      警局製作筆錄時，徐有義才告訴伊毒品來源是陳政軒，且
      伊每次交易時，錢均交給徐有義」（審一卷第148頁至第
      150 頁反面、第151頁反面）。徐有義亦直陳「林本璋請
      伊幫忙買毒品」，益見證人林本璋指證徐有義販賣第二級
      毒品安非他命之事實非虛，徐有義事後否認犯行，顯係推
      諉之詞，難以採信，事證明確，徐有義共同販賣第二級毒
      品犯行，應可認定。
    (三)吳小虎販賣第二級毒品部分
      被告吳小虎對有於附表一編號6、8、9、14、17、19所示
      之時間、地點，受陳政軒之指示，先至陳政軒處拿安非他
      命後，前往陳政軒指定地點交付與約定之購買者，再將取
      得之販毒對價交回與陳政軒，以此方式共同販賣第二級毒
      品安非他命予林勝雄、謝鎔敬（交易毒品種類、次數、方
      式及價格均詳如附表一編號6、8、9、14、17、19所示）
      之事實，於偵查及本院審理時均坦承不諱（偵一卷第152
      至153頁、偵四卷第145頁、審二卷第98頁反面、第99頁）
      ，並經證人即購買毒品者林勝雄（偵四卷第63頁至64頁、
      審一卷第142頁至147頁）、謝鎔敬（偵四卷第54頁）於偵
      查及審理中結證屬實，並有林勝雄（警一卷第2宗第243頁
      、244頁、第250頁）、謝鎔敬（警一卷第2宗第371頁、第
      380頁）以行動電話與陳政軒交易毒品之行動電話通聯譯
      文，及陳政軒連絡吳小虎前往交易毒品之行動電話通聯譯
      文（偵一卷第106頁、第127頁、第136頁）可資佐證，被
      告吳小虎販賣第二級毒品安非他命之自白與事實相合，實
      可採信。
    (四)近來政府為杜絕毒品之氾濫，對於查緝施用及販賣毒品之
      工作，無不嚴加執行，且販賣毒品海洛因係法定刑死刑或
      無期徒刑之重罪，設若無利可圖，衡情一般持有毒品海洛
      因之人當無輕易將所持有之毒品以平價供應他人而甘冒有
      被查獲移送法辦之危險之理，從而，舉凡其有償交易，除
      有足以反證其確係另基於某種非圖利本意之關係外，自難
      因無法查悉其販入價格，作為是否高價賣出之比較，即可
      謂其無營利之意思而阻卻販賣犯行之追訴，本件被告三人
      既干冒著被查辦之風險購入毒品復行賣出，足證被告三人
      出售毒品顯有圖利之意圖至明。本案事證明確，被告三人
      之犯行均洵堪認定，應依法論科。
四、論罪科刑
  (一)按海洛因為第一級毒品，安非他命為第二級毒品，毒品危害
    防制條例第2條第2項第1、2款規定甚明。被告陳政軒於附表
    一編號1至28及32；徐有義於附表一編號3、7、22至24；吳
    小虎於附表一編號6、8、9、14、17、19之販賣第二級毒品
    安非他命行為，均係犯毒品危害防制條例第4條第2項之販賣
    第二級毒品罪；被告陳政軒於附表一編號29至31之販賣第一
    級毒品海洛因之行為，係另犯毒品危害防制條例第4條第1項
    之販賣第一級毒品罪。被告陳政軒於附表二編號6轉讓第一
    級毒品海洛因之行為，係犯毒品危害防制條例第8條第1項轉
    讓第一級毒品罪。被告陳政軒於附表二編號1至5轉讓第二級
    毒品安非他命之行為，因安非他命業經衛生署公告為禁藥，
    藥事法第83條第1項之轉讓禁藥罪最重法定本刑有期徒刑7年
    較毒品危害防制條例第8條第2項之轉讓第二級毒品罪最重法
    定本刑有期徒刑5年重，且無證據足認陳政軒於附表二編號1
    至5轉讓第二級毒品安非他命之行為有同條第6項之加重情形
    ，依「重法優於輕法」之法理，應優先適用藥事法第83條第
    1項之轉讓禁藥罪處斷（最高法院99年度台上字第5604號判
    決參照）。被告三人於販賣或轉讓第1、2級毒品前持有毒品
    之行為，為其事後販賣或轉讓犯行所吸收，不另論處。被告
    陳政軒與徐有義，就附表一編號3、7及22至24之犯行；被告
    陳政軒與吳小虎，就附表一編號6、8、9、14、17、19；被
    告陳政軒與不詳姓名之成年年輕人於附表一編號10、11、12
    及29、30之犯行，分別有犯意聯絡及行為分擔，均為共同正
    犯。被告陳政軒於附表一、二之各次犯行；徐有義於附表一
    編號3、7及22至24之各次犯行；吳小虎於附表一編號6、8、
    9、14、17、19之各次犯行，均犯意各別，行為互殊，應予
    分論併罰。
  (二)被告陳政軒、吳小虎於偵查及審判中均自白本案之多次犯行
    ，依毒品危害防制條例第17條第2項「犯第4條至第8條之罪
    於偵查及審判中均自白者，減輕其刑」之規定，其二人於本
    件各次犯行，依法減輕其刑。復按刑法第59條規定，犯罪之
    情狀顯可憫恕，認科以最低度刑仍嫌過重者，得酌量減輕其
    刑。被告陳政軒所犯販賣第一級毒品罪，徐有義所犯為販賣
    第二級毒品罪，販賣第一級毒品罪本刑為死刑或無期徒刑，
    販賣第二級毒品罪最輕本刑為七年以上有期徒刑，而被告陳
    政軒於附表一編號29至31所示之販賣第一級毒品行為，販賣
    對象為同一人，且僅3次，金額皆為500元，販賣所得，並非
    巨額，販賣期間亦非長期，徐有義僅販賣第二級毒品五次，
    金額均為一千元，且係承陳政軒之命將毒品交付其指定之人
    ，相較於專門大量走私進口或長期販賣毒品之「大盤」、「
    中盤」等以販毒維生之毒梟而言，其二人對社會秩序與國民
    健康之危害程度尚非至鉅，陳政軒於偵查及本院審理時均坦
    承犯行，節省司法審理資源之耗費，且深具悔意，陳政軒縱
    依毒品危害防制條例第17條第2項減輕其刑後科以法定最低
    度刑，徐有義量處法定最低度刑，猶嫌過苛，難與真正長期
    及大量販毒者之惡行相區別，被告陳政軒上開販賣第一級毒
    品及徐有義販賣第二級毒品之犯罪情狀，如科以最低度刑在
    客觀上仍足以引起一般之同情，認為確可憫恕，爰就被告陳
    政軒所犯販賣第一級毒品罪及徐有義販賣第二級毒品罪部分
    ，依刑法第59條規定分別減輕其刑，陳政軒販賣第一級毒品
    罪部分遞減輕之。追加起訴部分為被告陳政軒一人所犯數罪
    之一，合於刑事訴訟法265條第1項之規定，本院自得併予審
    理，附此敘明。
  (三)審酌被告三人明知第一、二級毒品海洛因及安非他命戕害國
    人身心健康及危害社會風氣至深，竟僅因貪圖利益而販賣牟
    利或無償轉讓，陳政軒、吳小虎於偵查及本院審理時均坦承
    犯行，徐有義否認犯行，及陳政軒為主要販賣者，徐有義及
    吳小虎均係受陳政軒指示交付毒品與購買者之人，並酌及其
    三人販賣毒品之次數、數量不大，金額非鉅，惡性非屬重大
    ，且陳政軒、吳小虎犯後均深表悔意，態度良好等一切情狀
    ，分別量處如附表一、二「罪名及刑度」欄所示之刑，並各
    別定其應執行刑如主文所示。
  (四)被告三人販賣毒品之所得，依毒品危害防制條例第19條第1
    項，在附表一各該編號項下宣告沒收。又於共同正犯，因其
    犯罪所得係合併計算，且於全部或一部不能沒收時以其財產
    抵償之，為避免執行時發生重複沒收、抵償之情形，故各共
    同正犯之間係採連帶沒收主義，於裁判時僅諭知連帶沒收，
    不得就全體共同正犯之總所得，對各該共同正犯分別重複諭
    知沒收，亦有最高法院97年度台上字第485號判決意旨可資
    參照。附表一編號3、7、22至24陳政軒與徐有義係共同正犯
    ；附表一編號6、8、9、14、17、19陳政軒與吳小虎亦為共
    同正犯；附表一編號15、16、31陳政軒與劉志郎；附表一編
    號10、11、12及29、30陳政軒與不詳姓名之成年年輕人共同
    為之，各該次之販毒所得，依前揭判決意旨均諭知連帶沒收
    ，並於不能沒收時，由共同正犯二人之財產連帶抵償。被告
    陳政軒於附表一編號1至32、徐有義於附表一編號22至24、
    吳小虎於附表一編號8所示於本件連絡毒品交易時所用之行
    動電話數支，分別為其等所有供犯罪所用之物，陳政軒雖於
    警詢中否認上開手機係其所有，惟依其大量撥打及聯絡販毒
    事實，足認確係其等供販毒所用之物，爰依毒品危害防制條
    例第19條第1項之規定，均為沒收之諭知及於不能沒收時，
    連帶追徵其價額，並於定應執行刑後諭知併執行之。
乙、無罪部分
一、公訴意旨略以：被告吳小虎與陳政軒基於營利意圖共同於附
    表一編號29、30所示之時間、地點及價格，分別販賣第一級
    毒品海洛因與吳孟策1次。因認被告吳小虎另涉犯毒品危害防
    制條例第4條第1項之販賣第一級毒品罪嫌。
二、按犯罪事實應依證據認定之，無證據不得認定其犯罪事實；
    又不能證明被告犯罪，應諭知無罪之判決，刑事訴訟法第一
    百五十四條第二項、第三百零一條第一項分別定有明文。所
    謂犯罪事實之證據，係指足以認定被告確有犯罪行為之積極
    證據而言，該項證據且須適合被告犯罪事實之認定，始得採
    為斷罪資料。又按無論直接或間接證據，其為訴訟上之證明
    ，須通常一般之人均不致有所懷疑，而得確信其為真實之程
    度者，始得據為有罪之認定，有最高法院二十九年上字第三
    一○五號、五十三年台上字第二七五○號判例足資參照。又
    認定不利於被告之事實，須依積極證據，苟積極證據不足為
    不利於被告事實之認定時，即應為有利於被告之認定，更不
    必有何有利之證據。再事實之認定，應憑證據，如未能發現
    相當證據，或證據不足以證明，自不能以推測或擬制之方法
    ，為裁判基礎；訴訟上用以證明事實之證據，須於通常一般
    人均不致有所懷疑，而得確信其真實之程度，始得據以為有
    罪之認定，倘其證明未達此一程度，而有合理之懷疑存在，
    致無從為有罪之確信時，即應為無罪之判決（最高法院三十
    年上字第八一六號、四十年台上字第八六號、七十六年度台
    上字第四九八六號判例參照）。
三、公訴人上開所認，無非以吳孟策偵查中之證述及其監聽譯文
    資為依據。訊之被告吳小虎否認上開犯行，辯稱：附表一編
    號29、30所示之時間、地點，伊未幫陳政軒交付海洛因與吳
    孟策等語。經查：
  (一)吳孟策就附表一編號29、30所示之時間、地點曾向陳政軒購
    買海洛因，並由一個臉花花之年輕人出面交付海洛因與伊，
    並於警詢中指認該交付毒品之年輕人即係吳小虎（偵四卷第
    48頁、第49頁、警一卷第2宗第441頁）。惟吳孟策於本院審
    理時，就交付海洛因與伊之人，請其當庭指認在場被告諸人
    （當日在庭之被告有陳政軒、徐有義及吳小虎三人），吳孟
    策無法指認，並表示「來跟我交易的人，有戴安全帽，我看
    不到髮型」、「跟我交易之年輕人臉花花的，當時沒有注意
    他的其他特徵，他交完東西就走了」。繼而請吳小虎起身請
    吳孟策辨識是否為當時交付毒品之人，吳孟策亦以「好像沒
    有見過（吳小虎），身材好像沒有這麼矮小」、「送毒品來
    的人身型不是這樣，是瘦瘦的，身高至少175公分」、「我
    印象中他的身材沒有這麼矮小（指在庭之吳小虎）」「吳小
    虎應該不是伊警詢中指認之人」（審二卷第56頁至第59頁）
    。吳孟策於本院審理時顯然無法明確指認附表一編號29、30
    所示之時間、地點交付毒品海洛因與伊之人即係被告吳小虎
    。
  (二)吳孟策於100年5月24日之偵查筆錄中雖陳稱：「（問：你是
    否有在99年5月11日上午7時31分，與陳政軒0000000000號電
    話聯絡，在佳里國小前，向陳政軒購買海洛因一包五百元，
    而由吳小虎出面交付海洛因給你？）答：有這件事情，我當
    時是用我的手機0000000000號電話打給陳政軒購買海洛因一
    包，後來是臉貓貓的一個年青人出面，交付海洛因給我，我
    在警局中有指認他是吳小虎」、「（問：你是否有在99年5
    月11日13時31分，與陳政軒聯絡購買海洛因一包五百元，而
    由吳小虎在佳里黃昏市場旁傑克小子冷飲店交付海洛因給你
    ？）答：有這件事情，我當時是用我的手機0000000000號電
    話打給陳政軒購買海洛因一包，後來是吳小虎出面交易」（
    偵四卷第48頁至第P49頁）。惟吳孟策於100年3月2日之偵查
    筆錄中另陳稱：「（問：有無以你上開行動電話，聯絡藥頭
    買過毒品？）以前有，去年5到7月間有。警察在警詢時有提
    示我上開電話在去年的5至7月的通訊監察譯文，該譯文都是
    我聯絡購買海洛因的過程，但是販毒給我的人，我不知道是
    誰，也不是警察後來給我指認照片中的人」（偵一卷第243
    頁）。吳孟策於偵查中，關於附表一編號29、30二次購買海
    洛因時，交付毒品與伊之人，是否即係其警詢所指認之吳小
    虎，前後已有反覆，並未一致。
  (三)陳政軒於本院審理時證稱：「（問：你有無告訴吳小虎請他
    送給吳孟策的東西是海洛因嗎？）我應該沒有告訴他，他跟
    吳孟策應該不認識，不知道吳孟策有吸食海洛因」、「（問
    ：你是否曾經請吳小虎去跟吳孟策收海洛因的錢？）沒有，
    錢的部分我都是自己處理，吳孟策也是我們那裡的人，我一
    、兩天會過去一次，我會過去跟他們收錢，或是他們剛好在
    那裡，要過來跟我買毒品時，我會請他們過去跟吳孟策或是
    周景富收錢」、「（問：這兩次交易確實是有的嗎？）是」
    、「（問：你與吳孟策這兩次交易，你如何取得交易的金錢
    各五百元？）我事後跟吳孟策拿的」（審二卷第37頁反面、
    第40頁反面）。依陳政軒之證述，縱認吳小虎曾於附表一編
    號29、30二次交付毒品與吳孟策，惟陳政軒亦證稱吳小虎不
    知陳政軒交付與伊之物究係何種毒品（安非他命或海洛因）
    ，亦未代伊向吳孟策收取販賣毒品對價，而係由陳政軒事後
    自行向吳孟策收取。依上開陳政軒之證述，無法認定吳小虎
    知悉其交付與吳孟策之毒品係海洛因，即無法認定吳小虎主
    觀上有販賣第一級毒品之認識，即難論其有販賣之故意。自
    難憑陳政軒之上開證詞，遽論吳小虎販賣第一級毒品罪責。
  (四)綜上所述，依陳政軒之指證，並無法認定吳小虎有販賣第一
    級毒品之故意。吳孟策偵查中之關於交付伊毒品之人前後並
    不一致。吳孟策於本院審理時，復無法當庭指認吳小虎即係
    附表一編號29、30二次購買海洛因時交付毒品之人，更明確
    表示吳小虎與附表一編號29、30二次購與買毒品時，交付毒
    品與伊之人身高、體型差異太大，自難僅憑吳孟策無法肯定
    ，前後反覆之說詞，即遽論吳小虎販賣第一級毒品罪責。此
    部分，審酌卷內證據資料後，並不能證明被告吳小虎犯罪，
    依法應為無罪之諭知。
據上論斷，應依刑事訴訟法第299條第1項前段、第301條第1項、
毒品危害防制條例第4條第1、2項、毒品危害防制條例第8條第1
項、第17條第2項、第19條第1項、藥事法第83條第1項、刑法第
11條、第28條、第59條、第51條第5、9款判決如主文。
本案經檢察官鄭葆琳到庭執行職務
中    華    民    國    100    年    6    月    8    日
            刑事第一庭    審判長法  官  鄧希賢
                                法  官  高如宜
                                法  官  陳振謙
以上正本證明與原本無異。
如不服本判決應於收受本判決後10日內向本院提出上訴書狀，並
應敘述具體理由。其未敘述上訴理由者，應於上訴期間屆滿後20
日內向本院補提理由書狀（均須按他造當事人之人數附繕本）「
切勿逕送上級法院」。
                                書記官  黃雅雲
中    華    民    國   101    年    6     月    9     日
附表一：販賣第一、二級毒品部分：
┌──┬────┬───┬─────┬──────┬────────────┬──────┬───────────────┐
│編號│ 販毒者 │購毒者│販賣時間  │ 販賣地點   │      販賣方式          │ 種類、數   │     罪名及刑度               │
│    │        │      │          │            │                        │ 量及金額   │                              │
├──┼────┼───┼─────┼──────┼────────────┼──────┼───────────────┤
│ 1  │ 陳政軒 │扶健國│99年5月14 │佳里區823超 │扶健國以門號0000000000聯│安非他命1包 │陳政軒販賣第二級毒品，處有期徒│
│    │        │      │日12時0分 │市前        │絡被告陳政軒門號00000000│，1000元    │刑參年捌月。0000000000行動電話│
│    │        │      │          │            │24電話，約定於左列時地以│            │壹支（含SIM卡）沒收，如一部或 │
│    │        │      │          │            │海鮮交換毒品。          │            │全部無法沒收時，追徵其價額，販│
│    │        │      │          │            │                        │            │毒所得新臺幣壹仟元沒收，如一部│
│    │        │      │          │            │                        │            │或全部無法沒收，以其財產抵償。│
├──┼────┼───┼─────┼──────┼────────────┼──────┼───────────────┤
│ 2  │ 陳政軒 │周景富│99年5月24 │安定區海寮里│周景富以門號0000000000聯│安非他命1包 │陳政軒販賣第二級毒品，處有期徒│
│    │        │      │日13時4分 │某家電玩店對│絡被告陳政軒門號00000000│，1000元    │刑參年捌月。0000000000行動電話│
│    │        │      │          │面巷口某柱子│24電話，約定於左列時地交│            │壹支（含SIM卡）沒收，如一部或 │
│    │        │      │          │下          │付毒品。                │            │全部無法沒收時，追徵其價額，販│
│    │        │      │          │            │                        │            │毒所得新臺幣壹仟元沒收，如一部│
│    │        │      │          │            │                        │            │或全部無法沒收，以其財產抵償。│
├──┼────┼───┼─────┼──────┼────────────┼──────┼───────────────┤
│ 3  │ 陳政軒 │周景富│99年7月12 │佳里區○○路│周景富以門號0000000000聯│安非他命1包 │陳政軒、徐有義共同販賣第二級毒│
│    │ 徐有義 │      │日18時2分 │果菜市場旁傑│絡被告陳政軒門號00000000│，1000元    │品，陳政軒處有期徒刑參年捌月，│
│    │        │      │          │克小子冷飲店│74電話，約定於左列時地交│            │徐有義處有期徒刑參年柒月。    │
│    │        │      │          │            │易，並由徐有義出面交付毒│            │0000000000行動電話壹支（含SIM │
│    │        │      │          │            │品。                    │            │卡）連帶沒收，如一部或全部無法│
│    │        │      │          │            │                        │            │沒收時，連帶追徵其價額，販毒所│
│    │        │      │          │            │                        │            │得新臺幣壹仟元連帶沒收，如一部│
│    │        │      │          │            │                        │            │或全部無法沒收，以其二人財產連│
│    │        │      │          │            │                        │            │帶抵償。                      │
├──┼────┼───┼─────┼──────┼────────────┼──────┼───────────────┤
│ 4  │ 陳政軒 │周景富│99年7月28 │佳里區○○路│周景富以門號0000000000聯│安非他命1包 │陳政軒販賣第二級毒品，處有期徒│
│    │        │      │日8時18分 │果菜市場旁傑│絡被告陳政軒門號00000000│，1000元    │刑參年捌月。0000000000行動電話│
│    │        │      │          │克小子冷飲店│67電話，約定於左列時地交│            │壹支（含SIM卡）沒收，如一部或 │
│    │        │      │          │            │付毒品。                │            │全部無法沒收時，追徵其價額，販│
│    │        │      │          │            │                        │            │毒所得新臺幣壹仟元沒收，如一部│
│    │        │      │          │            │                        │            │或全部無法沒收，以其財產抵償。│
├──┼────┼───┼─────┼──────┼────────────┼──────┼───────────────┤
│ 5  │ 陳政軒 │周景富│99年7月29 │佳里區後營國│周景富以門號0000000000聯│安非他命1包 │陳政軒販賣第二級毒品，處有期徒│
│    │        │      │日凌晨2時 │小旁道路    │絡被告陳政軒門號00000000│，1000元    │刑參年捌月。0000000000行動電話│
│    │        │      │許        │            │67電話，約定於左列時地交│            │壹支（含SIM卡）沒收，如一部或 │
│    │        │      │          │            │付毒品。                │            │全部無法沒收時，追徵其價額，販│
│    │        │      │          │            │                        │            │毒所得新臺幣壹仟元沒收，如一部│
│    │        │      │          │            │                        │            │或全部無法沒收，以其財產抵償。│
├──┼────┼───┼─────┼──────┼────────────┼──────┼───────────────┤
│ 6  │ 陳政軒 │林勝雄│99年7月6日│佳里區佳里綜│被告陳政軒與林勝雄約定交│安非他命1包 │陳政軒、吳小虎共同販賣第二級毒│
│    │ 吳小虎 │      │12時19分  │合醫院      │易毒品後，由陳政軒098792│，1000元    │品，陳政軒處有期徒刑參年捌月、│
│    │        │      │          │            │2174門號聯繫吳小虎06-723│            │吳小虎處有期徒刑參年柒月。0987│
│    │        │      │          │            │4900電話，命吳小虎於左列│            │922174行動電話壹支（含SIM 卡）│
│    │        │      │          │            │時地出面販賣交付毒品予林│            │連帶沒收，如一部或全部無法沒收│
│    │        │      │          │            │勝雄。                  │            │時，連帶追徵其價額，販毒所得新│
│    │        │      │          │            │                        │            │臺幣壹仟元連帶沒收，如一部或全│
│    │        │      │          │            │                        │            │部無法沒收，以其二人財產連帶抵│
│    │        │      │          │            │                        │            │償。                          │
├──┼────┼───┼─────┼──────┼────────────┼──────┼───────────────┤
│ 7  │ 陳政軒 │林勝雄│99年7月10 │將軍區往將軍│林勝雄以門號0000000000聯│安非他命1包 │陳政軒、徐有義共同販賣第二級毒│
│    │ 徐有義 │      │日18時50分│漁港途中漁船│絡被告陳政軒門號00000000│，1000元    │品，陳政軒處有期徒刑參年捌月，│
│    │        │      │          │地標旁道路  │74電話約定交易毒品後，由│            │徐有義處有期徒刑參年柒月。0987│
│    │        │      │          │            │陳政軒命徐有義於左列時地│            │922174行動電話壹支（含SIM卡） │
│    │        │      │          │            │販賣交付予林勝雄。      │            │連帶沒收，如一部或全部無法沒收│
│    │        │      │          │            │                        │            │時，連帶追徵其價額，販毒所得新│
│    │        │      │          │            │                        │            │臺幣壹仟元連帶沒收，如一部或全│
│    │        │      │          │            │                        │            │部無法沒收，以其二人財產連帶抵│
│    │        │      │          │            │                        │            │償。                          │
├──┼────┼───┼─────┼──────┼────────────┼──────┼───────────────┤
│ 8  │ 陳政軒 │林勝雄│99年7月13 │將軍區往將軍│林勝雄與被告陳政軒聯繫交│安非他命1包 │陳政軒、吳小虎共同販賣第二級毒│
│    │ 吳小虎 │      │日12時許  │漁港途中漁船│易毒品後，由陳政軒以門號│，2000元    │品，陳政軒處有期徒刑參年拾月，│
│    │        │      │          │地標旁道路  │0000000000電話聯絡吳小虎│            │吳小虎處有期徒刑參年捌月。0987│
│    │        │      │          │            │持用0000000000號電話，命│            │922174、0000000000行動電話貳支│
│    │        │      │          │            │吳小虎於左列時地販賣交付│            │（均含SIM卡）連帶沒收，如一部 │
│    │        │      │          │            │毒品予林勝雄。          │            │或全部無法沒收時，連帶追徵其價│
│    │        │      │          │            │                        │            │額，販毒所得新臺幣貳仟元連帶沒│
│    │        │      │          │            │                        │            │收，如一部或全部無法沒收，以其│
│    │        │      │          │            │                        │            │二人財產連帶抵償。            │
├──┼────┼───┼─────┼──────┼────────────┼──────┼───────────────┤
│ 9  │ 陳政軒 │林勝雄│99年7月17 │將軍區往將軍│林勝雄以門號0000000000聯│安非他命1包 │陳政軒、吳小虎共同販賣第二級毒│
│    │ 吳小虎 │      │日7時33分 │漁港途中漁船│絡被告陳政軒門號00000000│，1000元    │品，陳政軒處有期徒刑參年捌月，│
│    │        │      │許        │地標旁道路  │74電話約定交易毒品後，由│            │吳小虎處有期徒刑參年柒月。0987│
│    │        │      │          │            │陳政軒命吳小虎於左列時地│            │922174行動電話壹支（含SIM 卡）│
│    │        │      │          │            │交付予林勝雄。          │            │連帶沒收，如一部或全部無法沒收│
│    │        │      │          │            │                        │            │時，連帶追徵其價額，販毒所得新│
│    │        │      │          │            │                        │            │臺幣壹仟元連帶沒收，如一部或全│
│    │        │      │          │            │                        │            │部無法沒收，以其二人財產連帶抵│
│    │        │      │          │            │                        │            │償。                          │
├──┼────┼───┼─────┼──────┼────────────┼──────┼───────────────┤
│ 10 │ 陳政軒 │林勝雄│99年7月28 │佳里區○○路│林勝雄以門號0000000000聯│安非他命1包 │陳政軒共同販賣第二級毒品，處有│
│    │不詳姓名│      │日8時57分 │果菜市場旁傑│絡被告陳政軒門號00000000│，1500元    │期徒刑參年捌月。0000000000行動│
│    │成年年輕│      │          │克小子冷飲店│67電話約定交易後，由陳政│            │電話壹支（含SIM卡）連帶沒收， │
│    │人      │      │          │對面        │軒命不詳年輕人至左列地點│            │如一部或全部無法沒收時，連帶追│
│    │        │      │          │            │販賣交付毒品予林勝雄。  │            │徵其價額，販毒所得新臺幣壹仟伍│
│    │        │      │          │            │                        │            │佰元連帶沒收，如一部或全部無法│
│    │        │      │          │            │                        │            │沒收，以其二人財產連帶抵償。  │
├──┼────┼───┼─────┼──────┼────────────┼──────┼───────────────┤
│ 11 │ 陳政軒 │林勝雄│99年7月30 │佳里區○○路│林勝雄以門號0000000000聯│安非他命1包 │陳政軒共同販賣第二級毒品，處有│
│    │不詳姓名│      │日12時14分│果菜市場旁傑│絡被告陳政軒門號00000000│，1300元    │期徒刑參年捌月。0000000000行動│
│    │成年年輕│      │          │克小子冷飲店│67電話約定交易後，由陳政│            │電話壹支（含SIM卡）連帶沒收， │
│    │人      │      │          │對面        │軒命不詳年輕人至左列地點│            │如一部或全部無法沒收時，連帶追│
│    │        │      │          │            │販賣交付毒品予林勝雄。  │            │徵其價額，販毒所得新臺幣壹仟參│
│    │        │      │          │            │                        │            │佰元連帶沒收，如一部或全部無法│
│    │        │      │          │            │                        │            │沒收，以其二人財產連帶抵償。  │
├──┼────┼───┼─────┼──────┼────────────┼──────┼───────────────┤
│ 12 │ 陳政軒 │林勝雄│99年7月31 │將軍區往將軍│林勝雄以門號0000000000聯│安非他命1包 │陳政軒共同販賣第二級毒品，處有│
│    │不詳姓名│      │日21時21分│漁港途中漁船│絡被告陳政軒門號00000000│，1000元    │期徒刑參年捌月。0000000000行動│
│    │成年年輕│      │許        │地標旁道路  │67電話約定交易毒品後，由│            │電話壹支（含SIM卡）連帶沒收， │
│    │人      │      │          │            │陳政軒命不詳年輕人於左列│            │如一部或全部無法沒收時，連帶追│
│    │        │      │          │            │時地交付予林勝雄。      │            │徵其價額，販毒所得新臺幣壹仟元│
│    │        │      │          │            │                        │            │連帶沒收，如一部或全部無法沒收│
│    │        │      │          │            │                        │            │，以其二人財產連帶抵償。      │
├──┼────┼───┼─────┼──────┼────────────┼──────┼───────────────┤
│ 13 │ 陳政軒 │林勝雄│99年8月1  │佳里區○○路│林勝雄以門號0000000000聯│安非他命1包 │陳政軒販賣第二級毒品，處有期徒│
│    │        │      │日11時42分│果菜市場旁傑│絡被告陳政軒門號00000000│，1000元    │刑參年捌月。0000000000行動電話│
│    │        │      │          │克小子冷飲店│67電話約定交易後，由陳政│            │壹支（含SIM卡）沒收，如一部或 │
│    │        │      │          │對面陳政軒租│軒至左列地點販賣交付毒品│            │全部無法沒收時，追徵其價額，販│
│    │        │      │          │屋處旁      │予林勝雄。              │            │毒所得新臺幣壹仟元沒收，如一部│
│    │        │      │          │            │                        │            │或全部無法沒收，以其財產抵償。│
├──┼────┼───┼─────┼──────┼────────────┼──────┼───────────────┤
│ 14 │ 陳政軒 │林勝雄│99年8月4日│將軍區往將軍│林勝雄以門號0000000000聯│安非他命1包 │陳政軒、吳小虎共同販賣第二級毒│
│    │ 吳小虎 │      │17時12分許│漁港途中漁船│絡被告陳政軒門號00000000│，1000元    │品，陳政軒處有期徒刑參年捌月，│
│    │        │      │          │地標旁道路  │74電話約定交易毒品後，由│            │吳小虎處有期徒刑參年柒月。0987│
│    │        │      │          │            │陳政軒命吳小虎於左列時地│            │922174行動電話壹支（含SIM卡） │
│    │        │      │          │            │交付予林勝雄。          │            │連帶沒收，如一部或全部無法沒收│
│    │        │      │          │            │                        │            │時，連帶追徵其價額，販毒所得新│
│    │        │      │          │            │                        │            │臺幣壹仟元連帶沒收，如一部或全│
│    │        │      │          │            │                        │            │部無法沒收，以其二人財產連帶抵│
│    │        │      │          │            │                        │            │償。                          │
├──┼────┼───┼─────┼──────┼────────────┼──────┼───────────────┤
│ 15 │ 陳政軒 │林勝雄│99年8月16 │將軍區鯤鯓里│林勝雄以門號0000000000聯│安非他命1包 │陳政軒共同販賣第二級毒品，陳政│
│    │ 劉志郎 │      │日15時12分│青鯤鯓廟（朝│絡被告陳政軒門號00000000│，1000元    │軒處有期徒刑參年捌月。00000000│
│    │（劉志郎│      │許        │天宮）      │67電話約定交易毒品後，由│            │67行動電話壹支（含SIM卡）連帶 │
│    │通緝中，│      │          │            │劉志郎與陳政軒共同駕車至│            │沒收，如一部或全部無法沒收時，│
│    │俟緝獲另│      │          │            │左列時地交付毒品予林勝雄│            │連帶追徵其價額，販毒所得新臺幣│
│    │行審理）│      │          │            │。                      │            │壹仟元連帶沒收，如一部或全部無│
│    │        │      │          │            │                        │            │法沒收，以其與劉志郎財產連帶抵│
│    │        │      │          │            │                        │            │償。                          │
├──┼────┼───┼─────┼──────┼────────────┼──────┼───────────────┤
│ 16 │ 陳政軒 │林勝雄│99年8月25 │佳里區佳里興│林勝雄以門號0000000000聯│安非他命1包 │陳政軒共同販賣第二級毒品，處有│
│    │ 劉志郎 │      │日21時31  │某道路旁    │絡被告陳政軒門號00000000│，1000元    │期徒刑參年捌月。0000000000行動│
│    │（劉志郎│      │分許      │            │67電話約定交易毒品後，由│            │電話壹支（含SIM卡）連帶沒收， │
│    │通緝中，│      │          │            │陳政軒命劉志郎於左列時地│            │如一部或全部無法沒收時，連帶追│
│    │俟緝獲另│      │          │            │交付予林勝雄。          │            │徵其價額，販毒所得新臺幣壹仟元│
│    │行審理）│      │          │            │                        │            │連帶沒收，如一部或全部無法沒收│
│    │        │      │          │            │                        │            │，以其與劉志郎財產連帶抵償。  │
├──┼────┼───┼─────┼──────┼────────────┼──────┼───────────────┤
│ 17 │ 陳政軒 │謝鎔敬│99年5月25 │將軍區漚汪萊│謝鎔敬以門號0000000000聯│安非他命1包 │陳政軒、吳小虎共同販賣第二級毒│
│    │ 吳小虎 │      │日17時許  │爾富超商    │絡被告陳政軒門號00000000│，1000元    │品，陳政軒處有期徒刑參年捌月，│
│    │        │      │          │            │24電話約定交易毒品後，由│            │吳小虎處有期徒刑參年柒月。0926│
│    │        │      │          │            │陳政軒命吳小虎於左列時地│            │241224行動電話壹支（含SIM卡） │
│    │        │      │          │            │交付予謝鎔敬。          │            │連帶沒收，如一部或全部無法沒收│
│    │        │      │          │            │                        │            │時，連帶追徵其價額，販毒所得新│
│    │        │      │          │            │                        │            │臺幣壹仟元連帶沒收，如一部或全│
│    │        │      │          │            │                        │            │部無法沒收，以其二人財產連帶抵│
│    │        │      │          │            │                        │            │償。                          │
├──┼────┼───┼─────┼──────┼────────────┼──────┼───────────────┤
│ 18 │ 陳政軒 │謝鎔敬│99年7月17 │佳里區○○路│謝鎔敬以門號0000000000聯│安非他命1包 │陳政軒販賣第二級毒品，處有期徒│
│    │        │      │日12時43分│果菜市場附近│絡被告陳政軒門號00000000│，600元     │刑參年捌月。0000000000行動電話│
│    │        │      │許        │道路旁      │74電話約定交易毒品後，由│            │壹支（含SIM卡）沒收，如一部或 │
│    │        │      │          │            │陳政軒於左列時地交付予謝│            │全部無法沒收時，追徵其價額，販│
│    │        │      │          │            │鎔敬。                  │            │毒所得新臺幣陸佰元沒收，如一部│
│    │        │      │          │            │                        │            │或全部無法沒收，以其財產抵償。│
├──┼────┼───┼─────┼──────┼────────────┼──────┼───────────────┤
│ 19 │ 陳政軒 │謝鎔敬│99年7月18 │佳里區○○路│謝鎔敬以門號0000000000聯│安非他命1包 │陳政軒、吳小虎共同販賣第二級毒│
│    │ 吳小虎 │      │日21時32分│果菜市場附近│絡被告陳政軒0000000000電│，1000元    │品，陳政軒處有期徒刑參年捌月，│
│    │        │      │許        │道路旁      │話約定交易毒品後，由陳政│            │吳小虎處有期徒刑參年柒月。0987│
│    │        │      │          │            │軒命吳小虎於左列時地交付│            │922174行動電話壹支（含SIM卡） │
│    │        │      │          │            │予謝鎔敬。              │            │連帶沒收，如一部或全部無法沒收│
│    │        │      │          │            │                        │            │時，連帶追徵其價額，販毒所得新│
│    │        │      │          │            │                        │            │臺幣壹仟元連帶沒收，如一部或全│
│    │        │      │          │            │                        │            │部無法沒收，以其二人財產連帶抵│
│    │        │      │          │            │                        │            │償。                          │
├──┼────┼───┼─────┼──────┼────────────┼──────┼───────────────┤
│ 20 │ 陳政軒 │謝鎔敬│99年7月29 │佳里區○○路│謝鎔敬以門號0000000000聯│安非他命1包 │陳政軒販賣第二級毒品，處有期徒│
│    │        │      │日14時30分│果菜市場附近│絡被告陳政軒0000000000電│，1000元    │刑參年捌月。0000000000行動電話│
│    │        │      │許        │道路旁      │話約定交易毒品後，由陳政│            │壹支（含SIM卡）沒收，如一部或 │
│    │        │      │          │            │軒於左列時地交付予謝鎔敬│            │全部無法沒收時，追徵其價額，販│
│    │        │      │          │            │。                      │            │毒所得新臺幣壹仟元沒收，如一部│
│    │        │      │          │            │                        │            │或全部無法沒收，以其財產抵償。│
├──┼────┼───┼─────┼──────┼────────────┼──────┼───────────────┤
│ 21 │ 陳政軒 │謝鎔敬│99年8月23 │麻豆區麻豆監│謝鎔敬以門號0000000000聯│安非他命1包 │陳政軒販賣第二級毒品，處有期徒│
│    │        │      │日13時58分│理站旁      │絡被告陳政軒0000000000電│，500元     │刑參年捌月。0000000000行動電話│
│    │        │      │許        │            │話約定交易毒品後，由陳政│            │壹支（含SIM卡）沒收，如一部或 │
│    │        │      │          │            │軒於左列時地交付予謝鎔敬│            │全部無法沒收時，追徵其價額，販│
│    │        │      │          │            │。                      │            │毒所得新臺幣伍佰元沒收，如一部│
│    │        │      │          │            │                        │            │或全部無法沒收，以其財產抵償。│
├──┼────┼───┼─────┼──────┼────────────┼──────┼───────────────┤
│ 22 │ 陳政軒 │林本璋│99年7月25 │佳里區子龍里│林本璋以門號0000000000聯│安非他命1包 │陳政軒、徐有義共同販賣第二級毒│
│    │ 徐有義 │      │日17時48分│「永昌宮」旁│絡被告徐有義門號00000000│，1000元    │品，陳政軒處有期徒刑參年捌月，│
│    │        │      │許        │            │83電話約定交易毒品後，由│            │徐有義處有期徒刑參年柒月。0915│
│    │        │      │          │            │徐有義向陳政軒拿取後於左│            │556383行動電話壹支（含SIM卡） │
│    │        │      │          │            │列時地交付予林本璋。    │            │連帶沒收，如一部或全部無法沒收│
│    │        │      │          │            │                        │            │時，連帶追徵其價額，販毒所得新│
│    │        │      │          │            │                        │            │臺幣壹仟元連帶沒收，如一部或全│
│    │        │      │          │            │                        │            │部無法沒收，以其二人財產連帶抵│
│    │        │      │          │            │                        │            │償。                          │
├──┼────┼───┼─────┼──────┼────────────┼──────┼───────────────┤
│ 23 │ 陳政軒 │林本璋│99年7月28 │佳里區佳里興│林本璋以門號0000000000聯│安非他命1包 │陳政軒、徐有義共同販賣第二級毒│
│    │ 徐有義 │      │日18時許  │「震興宮」旁│絡被告徐有義門號00000000│，1000元    │品，陳政軒處有期徒刑參年捌月，│
│    │        │      │          │            │83電話約定交易毒品後，由│            │徐有義處有期徒刑參年柒月。0915│
│    │        │      │          │            │徐有義向陳政軒拿取後於左│            │556383行動電話壹支（含SIM卡） │
│    │        │      │          │            │列時地交付予林本璋。    │            │連帶沒收，如一部或全部無法沒收│
│    │        │      │          │            │                        │            │時，連帶追徵其價額，販毒所得新│
│    │        │      │          │            │                        │            │臺幣壹仟元連帶沒收，如一部或全│
│    │        │      │          │            │                        │            │部無法沒收，以其二人財產連帶抵│
│    │        │      │          │            │                        │            │償。                          │
├──┼────┼───┼─────┼──────┼────────────┼──────┼───────────────┤
│ 24 │ 陳政軒 │林本璋│99年8月1日│佳里區佳里興│林本璋以門號0000000000聯│安非他命1包 │陳政軒、徐有義共同販賣第二級毒│
│    │ 徐有義 │      │1時50分許 │「震興宮」旁│絡被告徐有義門號00000000│，1000元    │品，陳政軒處有期徒刑參年捌月，│
│    │        │      │          │            │83電話約定交易毒品後，由│            │徐有義處有期徒刑參年柒月。0915│
│    │        │      │          │            │徐有義向陳政軒拿取後於左│            │556383行動電話壹支（含SIM卡） │
│    │        │      │          │            │列時地交付予林本璋。    │            │連帶沒收，如一部或全部無法沒收│
│    │        │      │          │            │                        │            │時，連帶追徵其價額，販毒所得新│
│    │        │      │          │            │                        │            │臺幣壹仟元連帶沒收，如一部或全│
│    │        │      │          │            │                        │            │部無法沒收，以其二人財產連帶抵│
│    │        │      │          │            │                        │            │償。                          │
├──┼────┼───┼─────┼──────┼────────────┼──────┼───────────────┤
│ 25 │ 陳政軒 │林本璋│99年8月27 │麻豆區油車里│林本璋以門號0000000000聯│安非他命1包 │陳政軒販賣第二級毒品，處有期徒│
│    │        │      │日21時15分│「太子宮」旁│絡被告陳政軒0000000000電│，2500元    │刑參年拾月。0000000000行動電話│
│    │        │      │許        │            │話約定交易毒品後，由陳政│            │壹支（含SIM卡）沒收，如一部或 │
│    │        │      │          │            │軒於左列時地交付予林本璋│            │全部無法沒收時，追徵其價額，販│
│    │        │      │          │            │。                      │            │毒所得新臺幣貳仟伍佰元沒收，如│
│    │        │      │          │            │                        │            │一部或全部無法沒收，以其財產抵│
│    │        │      │          │            │                        │            │償。                          │
├──┼────┼───┼─────┼──────┼────────────┼──────┼───────────────┤
│ 26 │ 陳政軒 │林本璋│99年8月31 │麻豆區油車里│林本璋以門號0000000000聯│安非他命1包 │陳政軒販賣第二級毒品，處有期徒│
│    │        │      │日18時41分│「太子宮」旁│絡被告陳政軒0000000000電│，1000元    │刑參年捌月。0000000000行動電話│
│    │        │      │許        │            │話約定交易毒品後，由陳政│            │壹支（含SIM卡）沒收，如一部或 │
│    │        │      │          │            │軒於左列時地交付予林本璋│            │全部無法沒收時，追徵其價額，販│
│    │        │      │          │            │。                      │            │毒所得新臺幣壹仟元沒收，如一部│
│    │        │      │          │            │                        │            │或全部無法沒收，以其財產抵償。│
├──┼────┼───┼─────┼──────┼────────────┼──────┼───────────────┤
│ 27 │ 陳政軒 │林本璋│99年8月31 │麻豆區油車里│林本璋以門號0000000000聯│安非他命1包 │陳政軒販賣第二級毒品，處有期徒│
│    │        │      │日23時13分│「太子宮」旁│絡被告陳政軒0000000000電│，1000元    │刑參年捌月。0000000000行動電話│
│    │        │      │許        │            │話約定交易毒品後，由陳政│            │壹支（含SIM卡）沒收，如一部或 │
│    │        │      │          │            │軒於左列時地交付予林本璋│            │全部無法沒收時，追徵其價額，販│
│    │        │      │          │            │。                      │            │毒所得新臺幣壹仟元沒收，如一部│
│    │        │      │          │            │                        │            │或全部無法沒收，以其財產抵償。│
├──┼────┼───┼─────┼──────┼────────────┼──────┼───────────────┤
│ 28 │ 陳政軒 │吳登旺│99年8月23 │麻豆區新生北│吳登旺以00-0000000電話聯│安非他命1包 │陳政軒販賣第二級毒品，處有期徒│
│    │        │      │日20時48分│路農會前    │絡被告陳政軒0000000000電│，1000元    │刑參年捌月。0000000000行動電話│
│    │        │      │許        │            │話約定交易毒品後，由陳政│            │壹支（含SIM卡）沒收，如一部或 │
│    │        │      │          │            │軒於左列時地交付予吳登旺│            │全部無法沒收時，追徵其價額，販│
│    │        │      │          │            │。                      │            │毒所得新臺幣壹仟元沒收，如一部│
│    │        │      │          │            │                        │            │或全部無法沒收，以其財產抵償。│
├──┼────┼───┼─────┼──────┼────────────┼──────┼───────────────┤
│ 29 │ 陳政軒 │吳孟策│99年5月11 │佳里區佳里國│吳孟策以門號0000000000聯│海洛因1包， │陳政軒共同販賣第一級毒品，處有│
│    │不詳姓名│      │日7時31分 │小前        │絡被告陳政軒門號00000000│500元       │期徒刑柒年捌月。0000000000行動│
│    │成年年輕│      │          │            │24電話，約定交易毒品後，│            │電話壹支（含SIM卡）連帶沒收， │
│    │人      │      │          │            │由陳政軒命不詳年輕人於左│            │如一部或全部無法沒收時，連帶追│
│    │        │      │          │            │列時地交付毒品予吳孟策。│            │徵其價額，販毒所得新臺幣伍佰元│
│    │        │      │          │            │                        │            │連帶沒收，如一部或全部無法沒收│
│    │        │      │          │            │                        │            │，以其二人財產連帶抵償。      │
├──┼────┼───┼─────┼──────┼────────────┼──────┼───────────────┤
│ 30 │ 陳政軒 │吳孟策│99年5月11 │佳里區傑克小│吳孟策以門號0000000000聯│海洛因1包， │陳政軒共同販賣第一級毒品，處有│
│    │不詳姓名│      │日13時31分│子冷飲店旁  │絡被告陳政軒門號00000000│500元       │期徒刑柒年捌月。0000000000行動│
│    │成年年輕│      │          │            │24電話，約定交易毒品後，│            │電話壹支（含SIM卡）連帶沒收， │
│    │人      │      │          │            │由陳政軒命不詳年輕人於左│            │如一部或全部無法沒收時，連帶追│
│    │        │      │          │            │列時地交付毒品予吳孟策。│            │徵其價額，販毒所得新臺幣伍佰元│
│    │        │      │          │            │                        │            │連帶沒收，如一部或全部無法沒收│
│    │        │      │          │            │                        │            │，以其二人財產連帶抵償。      │
├──┼────┼───┼─────┼──────┼────────────┼──────┼───────────────┤
│ 31 │ 陳政軒 │吳孟策│99年9月17 │將軍區漁港鹽│吳孟策以00-0000000撥打被│海洛因1包， │陳政軒共同販賣第一級毒品，處有│
│    │ 劉志郎 │      │日17時15分│興橋        │告劉志郎0000000000門號電│500元       │期徒刑柒年捌月。0000000000行動│
│    │（劉志郎│      │          │            │話，約定於左列時地交易毒│            │電話壹支（含SIM卡）連帶沒收， │
│    │通緝中，│      │          │            │品，並由劉志郎向陳政軒取│            │如一部或全部無法沒收時，連帶追│
│    │俟緝獲另│      │          │            │得毒品後前往交付予吳孟策│            │徵其價額，販毒所得新臺幣伍佰元│
│    │行審理）│      │          │            │。                      │            │連帶沒收，如一部或全部無法沒收│
│    │        │      │          │            │                        │            │，以其與劉志郎之財產連帶抵償。│
├──┼────┼───┼─────┼──────┼────────────┼──────┼───────────────┤
│ 32 │ 陳政軒 │吳婉蓁│100年3月10│麻豆區曾文家│吳婉蓁以0000000000電話聯│安非他命1包 │陳政軒販賣第二級毒品，處有期徒│
│    │        │      │日0時30分 │商附近租屋處│絡被告陳政軒不詳門號之行│，3000元    │刑肆年。販毒所得新臺幣參仟元沒│
│    │        │      │          │附近        │動電話約定交易後，由陳政│            │收，如一部或全部無法沒收，以其│
│    │        │      │          │            │軒至左列地點販賣交付毒品│            │財產抵償。                    │
│    │        │      │          │            │予吳婉蓁。              │            │                              │
└──┴────┴───┴─────┴──────┴────────────┴──────┴───────────────┘
附表二：轉讓第一、二級毒品部分
┌──┬───┬───┬──────┬────┬───────────────────┬──────┬───────┐
│編號│轉讓毒│受讓毒│轉讓時間    │轉讓    │         聯繫方式                     │種類及數量  │ 罪名及刑度   │
│    │品者  │品者  │            │地點    │                                      │            │              │
├──┼───┼───┼──────┼────┼───────────────────┼──────┼───────┤
│ 1  │陳政軒│扶健國│99年5月19日 │佳里區  │扶健國以門號0000000000聯絡被告陳政軒門│安非他命1包 │陳政軒明知為  │
│    │      │      │8時14分     │某道路旁│號0000000000電話，向被告陳政軒無償索討│，價值約500 │禁藥而轉讓，  │
│    │      │      │            │        │毒品，經被告陳政軒命劉志郎於左列時地出│元          │處有期徒刑捌  │
│    │      │      │            │        │面交付予扶健國。                      │            │月。          │
├──┼───┼───┼──────┼────┼───────────────────┼──────┼───────┤
│ 2  │陳政軒│謝鎔敬│99年08月3日 │佳里區新│謝鎔敬以門號0000000000電話與被告陳政軒│安非他命1包 │陳政軒明知為  │
│    │      │      │11時29分    │生路果菜│之0000000000電話聯絡後，由陳政軒命綽號│，價值不詳  │禁藥而轉讓，  │
│    │      │      │            │市場附近│「良仔」之不詳男子於左列時地，無償提供│            │處有期徒刑捌  │
│    │      │      │            │道路旁  │毒品予謝鎔敬。                        │            │月。          │
├──┼───┼───┼──────┼────┼───────────────────┼──────┼───────┤
│ 3  │陳政軒│周景富│100年2月28日│台南市將│被告陳政軒於左列時地無償提供毒品予周景│安非他命1包 │陳政軒明知為  │
│    │      │      │中午12時許  │軍區之周│富。                                  │，價值約1000│禁藥而轉讓，  │
│    │      │      │            │景富工作│                                      │元          │處有期徒刑捌  │
│    │      │      │            │處      │                                      │            │月。          │
├──┼───┼───┼──────┼────┼───────────────────┼──────┼───────┤
│ 4  │陳政軒│李志明│100年3月1日 │麻豆區中│李志明因協助被告陳政軒搬家，而於左列  │安非他命1包 │陳政軒明知為  │
│    │      │      │18時許      │興里和平│時地向被告陳政軒索討安非他命，並經被  │，價值不詳  │禁藥而轉讓，  │
│    │      │      │            │路14-2號│告陳政軒應允，而無償取得安非他命。    │            │處有期徒刑捌  │
│    │      │      │            │被告陳政│                                      │            │月。          │
│    │      │      │            │軒租屋處│                                      │            │              │
│    │      │      │            │        │                                      │            │              │
│    │      │      │            │        │                                      │            │              │
├──┼───┼───┼──────┼────┼───────────────────┼──────┼───────┤
│ 5  │陳政軒│劉志郎│100年2月28日│同上    │被告陳政軒於左列時地無償提供安非他命予│安非他命（  │陳政軒明知為  │                             │
│    │      │      │13時許      │        │劉志郎施用。                          │價值不詳）  │禁藥而轉讓，  │
│    │      │      │            │        │                                      │            │處有期徒刑捌  │
│    │      │      │            │        │                                      │            │月。          │
├──┼───┼───┼──────┼────┼───────────────────┼──────┼───────┤
│ 6  │陳政軒│劉志郎│100年2月28日│佳里區延│被告陳政軒於左列時地無償提供海洛因予劉│海洛因1包 （│陳政軒轉讓第一│                             │
│    │      │      │下午15時許  │平路『丹│志郎施用。                            │價值不詳）  │級毒品，處有期│
│    │      │      │            │尼爾漢堡│                                      │            │徒刑壹年貳月。│
│    │      │      │            │店前』  │                                      │            │              │
└──┴───┴───┴──────┴────┴───────────────────┴──────┴───────┘
附錄所犯法條：
毒品危害防制條例第4條
製造、運輸、販賣第一級毒品者，處死刑或無期徒刑；處無期徒
刑者，得併科新臺幣 2 千萬元以下罰金。
製造、運輸、販賣第二級毒品者，處無期徒刑或 7 年以上有期
徒刑，得併科新臺幣 1 千萬元以下罰金。
製造、運輸、販賣第三級毒品者，處 5 年以上有期徒刑，得併
科新臺幣 7 百萬元以下罰金。
製造、運輸、販賣第四級毒品者，處 3 年以上 10 年以下有期
徒刑，得併科新臺幣 3 百萬元以下罰金。
製造、運輸、販賣專供製造或施用毒品之器具者，處 1 年以上
7 年以下有期徒刑，得併科新臺幣 1 百萬元以下罰金。
前五項之未遂犯罰之。
毒品危害防制條例第8條第1項
轉讓第一級毒品者，處 1 年以上 7 年以下有期徒刑，得併科新
臺幣 1 百萬元以下罰金。
轉讓第二級毒品者，處 6 月以上 5 年以下有期徒刑，得併科新
臺幣 70 萬元以下罰金。
轉讓第三級毒品者，處 3 年以下有期徒刑，得併科新臺幣 30
萬元以下罰金。
轉讓第四級毒品者，處 1 年以下有期徒刑，得併科新臺幣 10
萬元以下罰金。
前四項之未遂犯罰之。
轉讓毒品達一定數量者，加重其刑至二分之一，其標準由行政院
定之。
藥事法第83條
明知為偽藥或禁藥，而販賣、供應、調劑、運送、寄藏、牙保、
轉讓或意圖販賣而陳列者，處 7 年以下有期徒刑，得併科新臺
幣 5 百萬元以下罰金。
犯前項之罪，因而致人於死者，處 7 年以上有期徒刑，致重傷
者，處 3 年以上 12 年以下有期徒刑。
因過失犯第 1 項之罪者，處 2 年以下有期徒刑、拘役或科新臺
幣 30 萬元以下罰金。
第 1 項之未遂犯罰之。